# 请教陈版主有关于收到贴现的票据是净额法还是总额法

提问人：wx_5dba3aa5b69b 时间：2022-07-10 21:57:43
陈版主你好，业务是这样子：应收票据贴现 100 万，银行扣除贴现费用 5 万，实际收到 95 万，那么在现金流列示是按照 95 万列示收到的现金， 还是需要收到 100 万现金，支付 5 万现金，因为 5万的现金流实际是没有的，请求陈版主解答

回答人：chenyiwei
根据实际发生的现金流，按 95 列示所收到的现金。根据被贴现的应收票据是否满足终止确认条件，现金流量表上的列报方式也会相应不同。